臺灣臺北地方法院刑事判決　　　　　　 100年度易字第1047號
公　訴　人　臺灣臺北地方法院檢察署檢察官
被　　　告　張高福
被　　　告　丁豪輝
被　　　告　蔡榮傑
上列被告等因竊盜案件，經檢察官提起公訴（99年度偵字第2468
0號），本院判決如下：
    主  文
張高福共同竊盜，累犯，處有期徒刑肆月，如易科罰金，以新臺
幣壹仟元折算壹日；又共同竊盜，累犯，處有期徒刑陸月，如易
科罰金，以新臺幣壹仟元折算壹日；應執行有期徒刑玖月，如易
科罰金，以新臺幣壹仟元折算壹日。
丁豪輝共同竊盜，處有期徒刑月，如易科罰金，以新臺幣壹仟
元折算壹日；又共同竊盜，處有期徒刑伍月，如易科罰金，以新
臺幣壹仟元折算壹日；應執行有期徒刑柒月，如易科罰金，以新
臺幣壹仟元折算壹日。
蔡榮傑共同竊盜，處有期徒刑肆月，如易科罰金，以新臺幣壹仟
元折算壹日。
    事  實
一、張高福前於民國88年間，因懲治盜匪條例案件，經法院判處
    有期徒刑9年6月確定，於98年4月28日假釋付保護管束期滿
    未經撤銷而視為執行完畢，猶不知悔改，竟與丁豪輝、真實
    姓名年籍不詳綽號「小支」之成年男子，共同基於意圖為自
    己不法所有之犯意聯絡，由張高福利用在熊啟宏所經營倉庫
    （址設臺北市○○區○○街209號）工作之機會，複製該倉
    庫之鑰匙後，交付與丁豪輝及「小支」，丁豪輝與「小支」
    即於99年10月15日上午11時許，一同騎乘機車前往上址倉庫
    ，以該鑰匙開啟入內後，徒手搬取其內的鯊魚皮2袋而竊取
    之，張高福、丁豪輝與「小支」即於得手後的翌（16）日上
    午10時30分許，一同將竊得之鯊魚皮2袋載至臺北市萬華區
    ○○○路4號之西寧市場，變賣與不知情的熊陳富枝，所得
    款項則由三人朋分。其後又另覓得買主要購買鯊魚皮，張高
    福、丁豪輝與蔡榮傑在朋分買主支付的前金後，又另行起意
    ，共同基於意圖為自己不法所有之犯意聯絡，於99年10月16
    日夜間10至11時許，由張高福將上開複製之鑰匙交給丁豪輝
    及蔡榮傑，由丁豪輝及蔡榮傑一同騎乘機車前往上址倉庫，
    以該鑰匙開啟入內後，徒手搬取其內的鯊魚皮11袋而竊取之
    ，得手後，即載運至臺北市○○區○○路附近之公園與張高
    福會合，3人再將竊得之鯊魚皮11袋搬放於丁豪輝向不知情
    之歐應宗借得之車牌號碼CQ-4231號貨車上，由張高福及丁
    豪輝駛至臺北市○○區○○街附近停放，以待交貨與買主。
    嗣因熊啟宏於99年10月17日清點貨品時發覺遭竊，旋調閱監
    視錄影帶並報警處理，經警於99年10月17日下午2時30分許
    ，在臺北市○○區○○街63巷15號旁發現上開貨車，並扣得
    遭竊的11袋鯊魚皮，而循線查悉上情。
二、案經被害人熊啟宏訴由臺北市政府警察局萬華分局報告臺灣
    臺北地方法院檢察署檢察官偵查後起訴。
    理  由
一、本件被告張高福、丁豪輝及蔡榮傑所犯非死刑、無期徒刑或
    最輕本刑有期徒刑3年以上之罪，亦非高等法院管轄第一審
    案件，被告3人於本院審理時，均就被訴事實為有罪之陳述
    ，經告知被告3人簡式審判程序之旨，並聽取檢察官、被告3
    人之意見後，本院裁定進行簡式審判程序，是本件之證據調
    查，依刑事訴訟法第273條之2規定，不受同法第159條第1項
    、第161條之2、第161條之3、第163條之1及第164條至第170
    條規定之限制，合先敘明。
二、前開犯罪事實，迭據被告3人於偵、審時坦承不諱，而上開
    倉庫內確有物品遭竊，以及其後變賣、與借用貨車載運等情
    ，亦分經證人熊啟宏、熊陳富枝、歐應宗於警詢中陳述明確
    在卷，又被告3人前揭下手行竊及搬運變賣的過程，以及本
    件警獲報後在該貨車內扣得被害人遭竊的鯊魚皮，並由被害
    人具領取回等節，則有警製搜索扣押筆錄、扣押物品目錄表
    、監視器錄影翻拍照片、贓物認領保管單及車輛詳細資料查
    詢列印畫面等件附卷可稽，綜上足徵被告3人之任意性自白
    確與事實相符。從而本件事證明確，應依法論科。
三、核被告3人上開所為，均係犯刑法第320條第1項之竊盜罪。
    就上開竊取鯊魚皮2袋的行為，被告張高福、丁豪輝與綽號
    「小支」等人間，就上開竊取鯊魚皮11袋的行為，被告3人
    間，互有犯意聯絡、行為分擔，均為共同正犯。被告張高福
    、丁豪輝前後2次的竊盜犯行，時間不僅有相當之間隔，且
    所要販售的對象有異，可見是分別起意犯之，故所犯2罪的
    犯意個別，應分論併罰之。按刑法分則或刑法特別法中規定
    之結夥2人或3人以上之犯罪，應以在場共同實施或在場參與
    分擔實施犯罪之人為限，不包括同謀共同正犯在內（最高法
    院76年臺上字第7210號判例意旨參照）。上開竊取鯊魚皮2
    袋的行為係由被告丁豪輝與「小支」在場實施，上開竊取鯊
    魚皮11袋的行則係由被告丁豪輝、蔡榮傑在場實施，因在場
    共同或參與分擔實施竊盜行為之人不及3人，本件自非結夥3
    人以上的加重竊盜行為。次按贓物罪之成立，以關於他人犯
    罪所得之物為限，若係自己犯罪所得之物，即不另成贓物罪
    ；竊盜搬運贓物，或於竊盜得逞後將竊得之物品讓售與他人
    ，為竊盜罪之當然結果，在論處被告以竊盜罪外，不能再依
    贓物罪論科（最高法院24年上字第4416號判例意旨、24年上
    字第3283號判例意旨、96年度臺非字第24號判決意旨參照）
    ，故就前揭竊取鯊魚皮後搬運、出售之行為，乃先前竊盜行
    為後之當然結果，此單純處分贓物之行為，均不另論罪。查
    被告張高福有如事實欄所載論罪科刑執行之前案紀錄，有臺
    灣高等法院被告前案紀錄表附卷可稽，其前揭假釋期滿未經
    撤銷，未執行之刑依刑法第79條第1項之規定，以已執行論
    ，是被告張高福於有期徒刑執行完畢後5年內，故意再犯本
    件有期徒刑以上之罪，應依刑法第47條第1項之規定，論以
    累犯，並加重本刑至二分之一。又起訴書認為被告蔡榮傑前
    因施用毒品案件，經法院判處有期徒刑1年4月確定，嗣經法
    院裁定減為有期徒刑8月，於99年7月19日縮短刑期執行完畢
    ，在本件亦構成累犯。惟按刑法關於累犯之規定，以受徒刑
    之執行完畢，或一部之執行而赦免後，5年以內故意再犯有
    期徒刑以上之罪者，為其成立要件，此觀刑法第47條第1項
    規定甚明。所謂執行完畢，其在監獄執行期滿者，固不待言
    ，如係經假釋出獄者，須在無期徒刑假釋後滿20年，或在有
    期徒刑所餘刑期內未經撤銷假釋者，其未執行之刑，始得以
    已執行論；如其為二以上徒刑併執行者，依同法第79條之1
    第1項、第3項規定：「二以上徒刑併執行者，第七十七條所
    定最低應執行之期間，合併計算之」、「依第一項規定合併
    計算執行期間而假釋者，前條第一項規定之期間，亦合併計
    算之」。從而，在二以上徒刑併合執行之情形，經許其假釋
    出獄者，其假釋所定最低應執行之期間，既合併計算之，則
    其所餘刑期（即殘餘刑期之期間），亦應合併計算，此期間
    既無從區分，即必於期間內未經撤銷假釋，該合併執行之各
    罪所未執行之刑，始以已執行論。查，被告蔡榮傑前於90年
    間，因毒品案件，經法院判處有期徒刑6月確定，於94年7月
    31日執行完畢；於95年間，因毒品案件，經法院判處有期徒
    刑1年4月確定，嗣經法院裁定減為有期徒刑8月確定，於96
    年間，因詐欺案件，經法院判處有期徒刑4月、減為有期徒
    刑2月確定，又因毒品案件，經法院判處有期徒刑1年6月、
    減為有期徒刑9月確定，又因毒品案件，經法院判處有期徒
    刑7月、減為有期徒刑3月又15日確定，於97年間，因毒品案
    件，經法院判處有期徒刑8月、減為有期徒刑4月確定，上開
    95年至97年間所犯各罪，嗣經法院裁定合併定應執行刑為有
    期徒刑1年8月；於97年間，又因毒品案件，經法院判處有期
    徒刑5月確定，又因毒品案件，經法院判處有期徒刑6月、6
    月，定應執行有期徒刑11月確定，又因毒品案件，經法院判
    處有期徒刑10月確定，上開97年間所犯各罪，嗣經法院裁定
    合併定應執行刑為有期徒刑2年，並與前揭所定有期徒刑1年
    8 月之刑接續執行；其於99年7月1日獲准縮短刑期假釋出監
    ，然其於假釋期間之99年間，因毒品案件，經法院判處有期
    徒刑5月、5月，定應執行有期徒刑9月確定，前揭假釋並經
    撤銷，於100年6月29日入監執行殘刑6月24日，以上各情有
    被告蔡榮傑的前案紀錄表可按。是被告蔡榮傑前揭90年間所
    犯毒品案件的罪刑，執行完畢的時間距離本件所犯行為時間
    已逾5年，自不構成累犯，而被告蔡榮傑前揭95年至97年所
    犯各罪，因另合併定執行刑及接續執行的結果，故其後假釋
    經撤銷，現在監執行殘刑，按上說明，此部分罪刑均屬未執
    行完畢而不構成累犯，是檢察官的認定，自屬有誤，附此說
    明。爰審酌被告張高福有如前述構成累犯的前案紀錄，被告
    丁豪輝前於98年間，因竊盜案件，經法院判處拘役10日確定
    ，被告蔡榮傑有如前述多次刑事前案，素行均非佳，被告3
    人猶不思循合法正當途徑獲致財富，貪圖慾便而竊取他人財
    物，被告張高福竟利用任職機會犯之，更屬不該，且犯後未
    與被害人達成和解，但念及被告3人自始坦承的犯罪後態度
    ，及本件被害人已將部分遭竊的鯊魚皮領回，被告3人的實
    際利得非鉅，暨被告3人之生活狀況、品行、智識程度等一
    切情狀，就所犯分別量處如主文所示之刑，及諭知易科罰金
    的折算標準，並就被告張高福、丁豪輝所犯各罪依法定應執
    行刑後，並諭知易科罰金的折算標準。
據上論斷，應依刑事訴訟法第273條之1第1項、第299條第1項前
段，刑法第28條、第320條第1項、第47條第1項、第41條第1項前
段、第8項、第51條第5款，刑法施行法第1條之1第1項、第2項前
段，判決如主文。
本案經檢察官謝雨青到庭執行職務。
中    華    民    國   100    年    11    月    29    日
                  刑事第十一庭  審判長法  官  許泰誠
                                      法  官  林瑋桓
                                      法  官  蕭涵勻
上正本證明與原本無異。
如不服本判決應於收受送達後10日內向本院提出上訴書狀，並應
敘述具體理由；其未敘述上訴理由者，應於上訴期間屆滿後20日
內向本院補提理由書（均須按他造當事人之人數附繕本）「切勿
逕送上級法院」。告訴人或被害人如對於本判決不服者，應具備
理由請求檢察官上訴，其上訴期間之計算係以檢察官收受判決正
本之日期為準。
                                      書記官  葉宜玲
中    華    民    國   100    年    11    月    29    日
中華民國刑法第320條
（普通竊盜罪、竊佔罪）
意圖為自己或第三人不法之所有，而竊取他人之動產者，為竊盜
罪，處5  年以下有期徒刑、拘役或 5 百元以下罰金。
意圖為自己或第三人不法之利益，而竊佔他人之不動產者，依前
項之規定處斷。
前二項之未遂犯罰之。